# 直接减免税计入营业外收入吗？

提问人：大葱拌牛肉 时间：2016-11-03 17:21:12
问题：公司已办理公租房免征增值税备案，收到房租时，是全额计入主营业务收入？还是不含税收入部分计入主营业务收入、税款部分计入营业外收入？直接减免的税费计入营业外收入吗？

回答人：chenyiwei
直接免征增值税的，应按发票金额全额确认收入。直接免征的增值税不列入营业外收入。

提问人：fangdaojun 时间：2016-11-04 09:37:02
陈版，那对于：先征后返、即征即退、计提未达到起征点的增值税是不是都是计入营业外收入啊？

回答人：chenyiwei
是。

提问人：柳寒秋 时间：2017-03-25 16:55:25
陈版主您好，请问直接减免的资源税是否需要确认为营业外收入？

回答人：chenyiwei
资源税是价内税，依据税法规定享受的直接减免，应直接冲减“税金及附加”。

提问人：原来你就在这里 时间：2017-09-14 15:13:52
请问陈老师，对于小规模纳税人，季度销售额未达到 9 万元的情况，为什么减免的增值税也是计入营业外收入呢？ 按照最近的要求是不是应该走政府补助了？ http://bbs.esnai.com/thread-5130375-1-1.html

回答人：chenyiwei
属于政府补助，新准则下应可以计入其他收益。

提问人：悠扬的心 时间：2017-09-14 17:08:00
同问陈版： 1 、《 2016 年上市公司年报会计监管报告》的“一（五）合并报表层面对集团内交易相关税收影响的抵销和调整不正确”第二段 考虑到进项税抵扣权利相对应的收入是建立在加工后的产品最终对外销售的基础上的，在合并财务报表中可以确认为一项递延收益，随着后续加工后的产品完成对外销售时再转入损益中确认。 2 、《瑞华研究2010~2016汇编》的“问题2-2-7（企业集团内部的农产品买卖交易产生的额外可抵扣增值税进项税额在合并财务报表中的列报）”经过上述抵销分录的处理，该项内部存货交易对企业集团合并报表层面的影响如下： 借：应交税费——应交增值税（进项税额） 130 贷：营业外收入 130
由于CAS16（ 2017 ）新增了“其他收益”科目及项目，请问 1 的损益和 2 的营业外收入以后是否计入“其他收益”更为恰当？

回答人：chenyiwei
2017 年之后可以作为其他收益。

提问人：快枪 时间：2017-09-14 23:25:12
商榷：虽然平时要计提，但如果期末未达到起征点，并不需要缴纳，所免增值税并不属于先征后返或即征即退，而应属于直接免征吧？
再者，即使是小企业，按《小企业会计准则》，也是只有先征后返的增值税才计入营业外收入的。

回答人：chenyiwei
不属于直接免征。直接免征不能开具专用发票，只能开具普通发票；而此处的减免并不是针对特定项目的免税，而是针对特定纳税人，所以方式不同，发票开具也不同。